---
title: "Preliminares tarea 3"
author: "Andrea Anaeli Zamora Pérez"
date: "2025-05-06"
output: 
  html_document:
    toc: true
    toc_depth: 1
    theme: cerulean
---

<style>
body {
text-align: justify}
</style>

```{r setup, include=FALSE}
knitr::opts_chunk$set(echo = TRUE)
library(knitr)
library(tidyverse)
library(pracma)
library(plotly)
library(MASS)
#library(ISLR2)
library(car)
library(corrplot)
library(rgl)
library(scatterPlotMatrix)


library(openxlsx)
library(readxl)
library(writexl)
library(quantmod)
library(xts)
library(zoo)
library(dygraphs)
knitr::knit_hooks$set(webgl = hook_webgl)
```


# Indicadores económicos INEGI

```{r}
inegi_ie <- read_xls("C:/Users/Andy/Documents/Análisis numérico/BIE_BIE20250506122246.xls", range = cell_rows(2:389))
```


```{r}
names(inegi_ie) <- c("Periodo", "IGAC", "Actividades_primarias","Actividad_industrial", "Actividades_terciarias", "Precios_Consumidor","Importaciones_totales","Importaciones_no_petroleras", "Exportaciones_totales", "Exportaciones_petroleras","Exportaciones_no_petroleras"
)
```


```{r}
inegi_ie$Periodo <- ym(inegi_ie$Periodo)
write.xlsx(inegi_ie, "./inegi_data.xls")
glimpse(inegi_ie)
```


```{r}
Produccion <- names(inegi_ie)[2:4]
Produccion
Precios <- names(inegi_ie)[5]
Precios
Sector_externo <- names(inegi_ie)[6:10]
Sector_externo
```


Por ejemplo, a continuación seleccionamos los indicadores de Producción, Precios y Sector externo


```{r}
inegi_subconjunto <- inegi_ie |> dplyr::select(Periodo, all_of(c(Produccion, Precios, Sector_externo)))
glimpse(inegi_subconjunto)
```

Contamos valores ausentes (NA).

```{r}
colSums(is.na(inegi_subconjunto))
```

Lo guardamos en un archivo xlsx para usarlo en la Tarea 3.

```{r}
write.xlsx(inegi_subconjunto, "./inegi_subdata.xlsx")
#La siguiente función lee los datos seleccionados:
#inegi_subconjunto <- read.xlsx("./inegi_subdata.xlsx", detectDates = TRUE)
```




# Valores financieros

Utilizamos el package `quantmod` para descargar valores financieros desde [Yahoo Finance](https://finance.yahoo.com/). Ejemplo NVDA.


```{r}
begin_date ="2020-01-01"
end_date = "2025-03-03"
getSymbols("NVDA", src = "yahoo", from = begin_date, to = end_date, periodicity = "daily")

chartSeries(NVDA)
```

Descargamos los valores de 10 compañías (verificar que todas tengan valores en el periodo escogido), nótese que en cada caso se almacena como un objeto del tipo `xts` - `zoo` (series temporales).


```{r}
tickers <- c("AAPL", "AMZN", "META", "GOOG", "NVDA", "AVGO", "JPM", "MSFT", "TSLA", "LLY")
getSymbols(tickers, src = "yahoo", from = begin_date, to = end_date, periodicity = "daily")
class(AAPL)

```


A continuación se filtran los valores de cierre y se guarda como `precio_cierre.RDS` (este es un objeto del tipo xts-zoo, no es un data frame)

```{r}
lista <- lapply(tickers, function(x) Cl(get(x)))
precio_cierre <- do.call(merge,lista)

dygraph(precio_cierre)
saveRDS(precio_cierre, "precio_cierre.RDS")
# La siguiente función se utilizaría para leer el objeto precio_cierre.RDS
#precio_cierre <- readRDS("precio_cierre.RDS")



```



Ahora convertimos las series de tiempo a un data frame y lo guardamos en un archivo xslx para utilizarlo en la Tarea 3.



```{r}
precio_cierre_df <- as.data.frame(precio_cierre)
precio_cierre_df <- mutate(precio_cierre_df, Fecha= index(precio_cierre), .before = 1)
glimpse(precio_cierre_df)
write.xlsx(precio_cierre_df, "precio_cierre_df.xlsx")
```

